【裁判字號】    89,易,400
【裁判日期】    891213
【裁判案由】    竊盜
【裁判全文】
臺灣苗栗地方法院刑事判決                          八十九年度易字第四號
    聲  請  人  臺灣苗栗地方法院檢察署檢察官
    被      告  乙○○
右列被告因竊盜案件，經檢察官提起公訴（八十九年度偵字第一○○六號），本院判
決如左：
    主  文
乙○○竊盜，累犯，處有期徒刑肆月。
    事  實
一、乙○○於民國八十七年間犯麻醉藥品管理條例案件，經本院判處有期徒刑七月，
    甫於八十八年四月二十九日執行完畢，不知警惕。意圖為自己不法之所有，於八
    十九年二月一日凌晨五時三十分許，駕駛其向不知情之友人所借得之車號不詳自
    用小貨車，自苗栗縣頭份鎮返回苗栗縣南庄鄉住處，途經南庄鄉田美村十二鄰田
    美公墓旁，見甲○○所有之櫻花樹十一株置於路旁，竟將該十一株櫻花樹搬至上
    開自用小貨車上載走，據為己有，嗣經警循線查獲上開櫻花樹已置於不知情之乙
    ○○鄰居李錦昌處始知上情。
二、案經苗栗縣警察局頭份分局報請臺灣苗栗地方法院檢察署檢察官偵查起訴。
    理  由
一、訊據被告乙○○坦承於前揭時地取走櫻花樹十一株之事實不諱，核與被害人甲○
    ○及證人李錦昌所指述及證述之情節相符，並有贓物認領保管單一紙、照片八幀
    及現場圖一張附卷可憑。惟被告否認竊盜犯行，辯稱以為是遭人丟棄，始撿回種
    植。經查該十一株櫻花樹是活的，平常人看不出櫻花樹，內行人才曉得，業據被
    害人甲○○陳述在卷（見本院八十九年六月七日訊問筆錄），且被告亦自承知道
    所取走的是活的櫻花樹，在其住處附近很多人都在種櫻花樹，參以被害人放置本
    件櫻花樹之地點係在其所種植之櫻花田旁，有照片及現場圖在卷可稽，則被告應
    可辨別該櫻花樹係他人所有之物無誤，是被告所辯以為遭人丟棄始加以撿回種植
    云云，顯係事後卸責之詞，不足採信，本件事證明確，其犯行堪以認定。
二、核被告所為，係犯刑法第三百二十條第一項之普通竊盜罪。查被告前因違反麻醉
    藥品管理條例，經本院判處有期徒刑七月確定，甫於八十八年四月二十九日執行
    完畢，有臺灣苗栗地方法院檢察署刑案資料查註紀錄表及臺灣高等法院被告全國
    前案紀錄表各一份在卷足憑，其於有期徒刑之執行完畢後五年內再犯有期徒刑以
    上之本罪，為累犯，應依刑法第四十七條之規定加重其刑。爰審酌被告之素行、
    犯罪之手段、所生危害、犯後已與被害人達成和解及檢察官之求刑等一切情狀，
    量處如主文所示之刑，以資懲儆。
據上論斷，應依刑事訴訟法第二百九十九條第一項前段，刑法第三百二十條第一項、
第四十七條，罰金罰鍰提高標準條例第一條前段，判決如主文。
本案經檢察官蔡宗熙到庭執行職務
中      華      民      國    八十九    年     十二     月     十三     日
                                 臺灣苗栗地方法院刑事庭
                                     法  官  黃  建  都
右正本證明與原本無異
如不服本判決，應於判決送達後十日內向本院提出上訴狀（應附繕本），上訴於臺灣
高等法院臺中分院。
                                     書記官  黃  士  益
中      華      民      國     八十九   年     十二     月     十四     日
附錄本案論罪科刑法條全文：
中華民國刑法第三百二十條第一項
意圖為自己或第三人不法之所有，而竊取他人之動產者，為竊盜罪，處五年以下有期
徒刑、拘役或五百元以下罰金。


司法院資訊處製作；財團法人民間司法改革基金會備份。
